FACHRAN SANDI

WEB DEVELOPER

DETAIL

DOMISILI

Cipayung Jakarta Timur

NOMOR HP

081398688964

FMAII

fachransandi@gmail.com

WEBSITE & SOCIAL MEDIA

<u>Website</u>

LinkedIn

Github

KETRAMPILAN

HTML, CSS, & Javascript

Laravel

ReactJs

Go

NodeJs

GIT

Postgreql, Mysql, SQLite

MongoDB, Firebase

BAHASA

Bahasa Indonesia

English

PROFILE

Junior Developer dengan pengalaman profesional di Sinarmas Land serta beberapa proyek pribadi, termasuk pengembangan situs portofolio. Menguasai JavaScript, PHP, dan React.js, dengan pemahaman dalam pengembangan frontend dan back-end. Bersertifikasi BNSP di bidang pemrograman sebagai bukti kompetensi teknis.

Terbiasa menangani proses UI/UX, instalasi, pengujian, dan pemeliharaan sistem web. Mampu bekerja secara mandiri maupun dalam tim, serta memiliki komitmen kuat untuk terus belajar dan mengikuti perkembangan teknologi terbaru. Jika Anda tertarik melihat proyek-proyek yang telah saya kerjakan, silakan kunjungi website portofolio saya di: https://fachran-sandi.netlify.app

PENDIDIKAN

Informatika, Universitas Pembangunan Nasional Veteran Jakarta

Jakarta, Indonesia

Aug 2018 — Jan 2023

- Aktif sebagai anggota komite dalam berbagai kegiatan di tingkat fakultas dan universitas, termasuk acara ,kompetisi, dan webinar, yang melatih kemampuan organisasi, kerja tim, dan komunikasi.
- Menjadi asisten dosen untuk mata kuliah Pengantar Basis Data pada tahun 2020, bertugas membantu mahasiswa memahami materi, memberikan bimbingan praktikum, serta membantu dosen dalam penyusunan soal dan penilaian

Frontend, Binar Academy Bootcamp

Jakarta, Indonesia

 ${\rm Feb}\; 2022 - {\rm Jul}\; 2022$

- Belajar yang berfokus pada pengembangan kompetensi di bidang teknologi dan digital, dengan mengadopsi metode pembelajaran berbasis proyek dan memberikan prioritas pada keterampilan non-teknis.
- Melakukan proyek-proyek nyata yang relevan dengan bidang teknologi sebagai bagian dari pembelajaran praktis.
- Mempelajari pembuatan situs web dinamis menggunakan React.JS.

PENGALAMAN

Outsytems Developer, Sinarmas Land

Tangerang, Banten

Nov 2023 — Aug 2024

- Mengembangkan aplikasi menggunakan platform low-code OutSystems yang berbasis workflow react, memastikan responsivitas dan fungsionalitas yang optimal dalam setiap aplikasi web dan mobile yang saya kembangkan.
- Berpartisipasi dalam proses pengembangan produk mulai dari perencanaan hingga peluncuran aplikasi.
- Menyelidiki dan memperbaiki bug serta melakukan pemeliharaan terhadap aplikasi yang sudah ada.

Feb 2021 — Jul 2021

- Mengembangkan strategi konten untuk mempromosikan dan mengoptimalkan konten untuk optimisasi mesin pencari (SEO)
- Mengembangkan strategi optimisasi mesin pencari (SEO) yang efektif yang meningkatkan peringkat pencarian organik sebanyak 80%
- Melakukan penelitian kata kunci dan optimisasi SEO untuk memastikan konten dioptimalkan agar peringkat mesin pencari meningkat

KEGIATAN ORGANISASI

Staff Divisi, KSM Robotik UPNVJ

Jakarta, Indonesia

Jan 2020 — Dec 2021

- Partisipasi Aktif: Terlibat aktif dalam kegiatan dan proyek-proyek KSM Robotika, termasuk pertemuan rutin, lokakarya, dan kompetisi robotika.
- Kolaborasi Tim: Berkolaborasi dengan anggota tim untuk merancang, membangun, dan menguji robot untuk berbagai proyek dan kompetisi.
- Pelatihan dan Pengembangan Keterampilan: Mengikuti kegiatan pelatihan dan pengembangan keterampilan untuk meningkatkan keterampilan teknis dalam bidang robotika, seperti pemrograman mikrokontroler dan pemanfaatan perangkat keras.

Ketua Divisi Akademik, KSM Multimedia UPNVJ

Jakarta Indonesia

Jan 2020 — Dec 2020

- Pengembangan Program Akademik: Memimpin desain dan pengembangan program akademik yang relevan dan inovatif di bidang multimedia. Ini meliputi desain kurikulum, materi pelajaran, dan sumber daya pendidikan.
- Koordinasi Aktivitas Akademik: Mengawasi dan mengkoordinasikan semua aktivitas akademik dalam organisasi, termasuk kuliah, lokakarya, seminar, dan acara pendidikan lainnya.
- Pertemuan dan Konferensi: Berpartisipasi dalam pertemuan departemen atau konferensi manajemen untuk memastikan bahwa kepentingan akademik diwakili dan dipromosikan.

PROYEK

Aplikasi Kasir

- Pengembangkan aplikasi kasir sederhana menggunakan Laravel dan MySQL sebagai bagian dari ujian sertifikasi BNSP
- Fitur aplikasi meliputi login, manajemen produk, transaksi penjualan, dan laporan harian.

Ement - Aplikasi Manajemen Event

- Aplikasi berbasis web yang memungkinkan pengguna membuat, melihat, dan mendaftar ke berbagai event publik. Fitur utama: autentikasi pengguna, pembuatan dan pengelolaan event, pendaftaran peserta, halaman event publik, dan dasbor pribadi.
- Dibangun menggunakan React.js, Vite, Tailwind CSS, dan dideploy ke Netlify (Demo: https://ement.netlify.app)

CRWN Shop - Aplikasi Online Shop

- Aplikasi online shop pakaian yang dibangun untuk showcase portofolio dan pembelajaran fullstack menggunakan Firebase.
- Fitur utama: autentikasi pengguna, Product CRUD, Shopping Cart & Checkout, dashboard chart, dan export excel
- Dibangun menggunakan React.js, Vite, Firebase, dan dideploy ke Netlify (Demo: https://crwn-toko.netlify.app/)